【裁判字號】    91,交簡上,273
【裁判日期】    920414
【裁判案由】    公共危險
【裁判全文】
臺灣臺北地方法院刑事判決                      九十一年度交簡上字第二七三號
    上  訴  人  甲○○
右列上訴人因公共危險案件，不服本院臺北簡易庭民國九十一年二月二十七日九十年
度北交簡字第四三四九號簡易判決（臺灣臺北地方法院檢察署檢察官聲請簡易判決處
刑書案號：九十年度偵字第二一六九三號），提起上訴，本院管轄之第二審合議庭判
決如左：
    主    文
上訴駁回。
    事    實
一、甲○○曾於民國八十四年間因犯詐欺罪，經臺灣高雄地方法院判處有期徒刑一年
    六月，再經臺灣高等法院高雄分院駁回上訴確定，甫於民國八十八年四月七日假
    釋期滿執行完畢；復於九十年二月二十六日飲用酒類達不能安全駕駛動力交通工
    具程度而駕駛，經臺灣臺北地方法院新店簡易庭判處有期徒刑四月，再經臺灣臺
    北地方法院合議庭駁回上訴確定，猶不知悔改，再於九十年八月二十二日晚間飲
    用酒類，明知其已因服用酒類，達不能安全駕駛動力交通工具之程度，竟仍於翌
    日凌晨零時二十五分許，駕駛車牌號碼九Ａ－六九五０號動力交通工具自用小客
    車，沿臺北市○○○路○段由北向南方向行駛，行經該路段與辛亥路二段交岔路
    口時，與廖本龍所駕駛、沿臺北市○○路○段由南向北方向行駛、行至該交岔路
    口左轉西向行進、車牌號碼ＤＡ－０三七七號自用小客車發生碰撞，經警據報前
    往處理並對甲○○進行呼氣酒精濃度檢測，甲○○於九十年八月二十三日凌晨零
    時四十七分許之呼氣酒精濃度為０‧九八亳克＼公升，因而發覺上情。
二、案經臺北市政府警察局大安分局報請臺灣臺北地方法院檢察署檢察官聲請簡易判
    決處刑。
    理    由
一、訊據被告甲○○對於右揭犯罪事實均坦承不諱，核與呼氣酒精濃度檢測單、臺北
    市政府警察局舉發違反道路交通管理事件通知單、刑法第一百八十五條之三案件
    測試觀察紀錄表、道路交通事故調查報告表、談話紀錄表所載及廖本龍於檢察官
    偵訊中指陳情節相符。
二、按刑法第一百八十五條之三規定所謂「不能安全駕駛」，係抽象危險犯，並不以
    發生具體危險為必要，對於呼氣酒精濃度已達每公升０．五五毫克（０．五五亳
    克＼公升）以上，肇事率為一般正常人之十倍，認為已達不能安全駕車之標準，
    此業經法務部八十八年五月十八日以法八八檢字第００一六六九號函告週知，應
    為絕對不能安全駕駛動力交通工具；而就醫學文獻所知，酒精對人體造成之影響
    ，於呼氣時酒精濃度達每公升０‧二五毫克（約合體內血液中酒精濃度五０亳克
    ＼公升或百分之零點零五）即會輕度中毒，造成輕度協調功能降低，呼氣酒精濃
    度達每公升０‧五毫克時（約合體內血液中酒精濃度一００亳克＼公升或百分之
    零點一）屬輕到中度中毒症狀，出現反應較慢、感覺減低、影響駕駛之狀況，又
    飲酒後一小時許，其體內血液酒精濃度可達最高，飲酒一小時後其體內之酒精濃
    度隨即消減，此亦分別有行政院國軍退除役官兵輔導委員會臺北榮民總醫院八十
    八年八月五日（八八）北總內字第二六八六八號函、八十八年十月二十六日（八
    八）院賓文廉字第一三四０七號臺灣高等法院函附台北醫學院附設醫院精神科主
    任蔡尚穎「酒精對人體生理與行為之影響」一文可據。本件被告於九十年八月二
    十二日晚間飲用酒類達呼氣酒精濃度為０‧九八亳克＼公升程度，竟仍於翌日凌
    晨零時二十五分許駕駛車牌號碼九Ａ－六九五０號動力交通工具自用小客車，沿
    臺北市○○○路○段由北向南方向行駛，且於行經該路段與辛亥路二段交岔路口
    時，與廖本龍所駕駛、沿臺北市○○路○段由南向北方向行駛、行至該交岔路口
    左轉西向行進、車牌號碼ＤＡ－０三七七號自用小客車發生碰撞，其呼氣酒精濃
    度已逾０．五五亳克＼公升，且顯已因飲用酒類致注意力、反應力、駕駛能力降
    低，應認已達不能安全駕駛動力交通工具之標準。則本件事證已臻明確，被告犯
    行洵堪認定，應依法論科。
三、核被告所為，係犯刑法第一百八十五條之三服用酒類不能安全駕駛動力交通工具
    而駕駛罪。原審認被告罪證明確，參酌被告曾於八十四年間因犯詐欺罪，經臺灣
    高雄地方法院判處有期徒刑一年六月，經臺灣高等法院高雄分院駁回上訴確定，
    甫於八十八年四月七日假釋期滿執行完畢，於有期徒刑之執行完畢五年內再犯本
    件有期徒刑以上之罪，為累犯，復曾於九十年二月二十六日飲用酒類達不能安全
    駕駛動力交通工具程度而駕駛，經本院新店簡易庭判處有期徒刑四月，再經本院
    合議庭駁回上訴確定，竟又再犯同一罪名，罔顧他人生命、身體、健康、財產安
    全，惡性非輕，且本件查獲時呼氣酒精濃度高達０‧九八亳克＼公升，復因酒後
    駕車肇事等節，依刑事訴訟法第四百四十九條第一項前段、第四百五十四條第二
    項，刑法第一百八十五條之三、第四十七條、第四十一條第一項前段，罰金罰鍰
    提高標準條例第二條予以論科，判處有期徒刑五月，並諭知如易科罰金之折算標
    準，其認事用法均無不合，量刑亦甚妥適，上訴人上訴陳稱當日照護臥病在床老
    母、精神不濟而飲酒提神、並非故意犯罪，其並無惡性重大、未造成傷害、尚須
    扶養就學子女、無力負擔罰金、自幼飲酒故酒精濃度較常人為高云云，請求酌減
    其刑或宣告緩刑，均非有據，亦與刑法第五十九條、第六十一條、第七十四條關
    於減輕、免除其刑及緩刑之規定有間，其上訴並無理由，應予駁回。
據上論斷，應依刑事訴訟法第四百五十五之一條第三項、第三百六十八條，判決如主
文。
本案經檢察官乙○○到庭執行職務。
中      華      民      國    九十二    年      四      月     十四     日
                              臺灣臺北地方法院交通法庭
                                      審判長法  官  劉 壽 嵩
                                            法  官  林 鴻 達
                                            法  官  洪 文 慧
右正本證明與原本無異。
不得上訴。
                                            書記官  江 虹 儀
中      華      民      國    九十二    年      四      月     十四    日
本判決不得上訴。


司法院資訊處製作；財團法人民間司法改革基金會備份。
